【裁判字號】    88,訴,637
【裁判日期】    890215
【裁判案由】    違反毒品危害防制條例
【裁判全文】
臺灣彰化地方法院刑事判決                          八十八年度訴字第六三七號
    公  訴  人  臺灣彰化地方法院檢察署檢察官
    被      告  乙○○
    指定辯護人  本院公設辯護人  丁○○
右列被告因違反毒品危害防制條例案件，經檢察官提起公訴 (八十八年度偵字第五二
一八號)，本院判決如左：
    主    文
乙○○意圖販賣而持有第二級毒品，累犯，處有期徒刑伍年陸月。
安非他命壹拾小包、電子磅秤壹台、夾鏈塑膠袋壹大包均沒收，安非他命並銷燬之。
    事    實
一、乙○○曾於民國八十六年間因違反麻醉藥品管理條例案件，經本院判處有期徒刑
    七月確定，於八十七年七月九日執行完畢，猶不知悔改，於不詳時間，向不詳姓
    名者購買安非他命一大包後，於八十八年五月十日下午五時五十分許，基於意圖
    販賣第二級毒品安非他命之犯意而持有，由甲○○（經檢察官不起訴處分確定）
    騎乘機車載乙○○至彰化縣員林鎮○○路○段三七八巷五十四號丙○○（經檢察
    官不起訴處分確定）住處，進入屋內廚房，於桌上以其所有之電子磅秤一台、夾
    鏈塑膠袋一大包（內有小的夾鏈塑膠袋）分裝成小包安非他命數包，伺機出售圖
    ，經警方循線抵達，丙○○於門口喊聲有人來了，乙○○心驚得知警方前來，立
    即將安非他命拿進相鄰廁所內並沖入馬桶，旋為警查獲，並撈起已分裝完成之安
    非他命十小包（合計淨重一四．０七公克），及於廚房內起出乙○○所有供分裝
    用之電子磅秤一台、夾鏈塑膠袋一大包。
二、案經彰化縣警察局員林分局報請臺灣彰化地方法院檢察署檢察官偵查起訴。
    理    由
一、訊據被告固供承為警查扣上開安非他命十小包、電子磅秤一台、夾鏈塑膠袋一大
    包係伊所有，惟矢口否認有意圖販賣之犯意，辯稱扣案之安非他命係供自己施用
    ，且買來後怕出賣者交付之份量不足，故以磅秤先量看看，再控制施用份量分裝
    云云。
二、惟查，上開扣案之晶狀物十小包確係第二級毒品安非他命（合計淨重一四．０七
    公克），此有法務部調查局鑑定通知書可稽。又被告自承上開安非他命、電子磅
    秤一台、夾鏈塑膠袋一大包係其所有，其雖辯稱上開安非他命係伊自員林公園買
    來後，直接抵丙○○住處，怕出賣者交付之份量不足，故以磅秤先量看看云云，
    然與甲○○於本院證稱：當天係被告託伊自被告住處騎機車載被告至丙○○住處
    ，其情節不符。又被告如何遭警查獲，業據證人即查獲警員劉芳仁於本院證述屬
    實，且其情節符刑事訴訟法第一百三十一條第一項第三款情形，扣案物品，應非
    違法搜索所得，自足供本案之證據。且被告對於查扣之安非他命係伊所分裝，亦
    供承無誤，若僅供自己施用，應不致於斤斤計較每包份量多少，而必須以電子磅
    秤秤量，且以被告本身復有施用安非他命行為，自當足以拿捏每次應施用之份量
    ，又安非他命對吸毒者而言，係量少昂貴，縱使殘渣，亦足珍貴，分裝數包後會
    遺留殘渣而造成損失，從而，若被告僅供自己施用，當無必要分裝成十小包之理
    ？其應係意圖販賣而分裝安非他命，復有分裝毒品器具電子磅秤一台、夾鏈塑膠
    袋一大包足佐證。被告所辯係諉卸之詞，不足採信，犯行可以認定。
三、核被告所為，係犯毒品危害防制條例第五條第二項之意圖販賣而持有第二級毒品
    罪。查被告曾於民國八十六年間因違反麻醉藥品管理條例案件，經本院判處有期
    徒刑七月確定，於八十七年七月九日執行完畢，此有被告前案紀錄表乙紙附卷可
    稽，其受此有期徒刑執行完畢後，五年以內再犯本件有期徒刑以上之罪，應依累
    犯規定加重其刑。爰審酌被告犯罪之動機、目的、手段、所生之危害非輕及犯罪
    後之態度等一切情狀，量處如主文所示之刑，扣案之安非他命十小包、電子磅秤
    壹台、夾鏈塑膠袋壹大包，均係被告所有，安非他命係第二級毒品，其餘物品供
    犯本罪所用之財物，併予宣告沒收之；安非他命並銷燬之。
據上論斷，應依刑事訴訟法第二百九十九條第一項前段，毒品危害防制條例第五條第
二項、第十八條第一項前段、第十九條第一項，刑法第十一條前段、第四十七條，判
決如主文。
本案經檢察官林俞妙到庭執行職務。
中    華    民    國    八十九    年      二        月      十五        日
                              臺灣彰化地方法院刑事第二庭
                                  法      官  王  鏡  明
右正本證明與原本無異。
如不服本判決，應於判決送達後十日內向本院提出上訴狀( 須附繕本 )。
告訴人或被害人對於判決如有不服具備理由請求檢察官上訴者，其上訴期間之計算係
以檢察官收受判決正本之日期為準。
                                  法院書記官  黃  靜  華
中      華      民      國   八十九      年    二    月     十七     日
毒品危害防制條例第五條第二項
意圖販賣而持有第二級毒品者，處五年以上有期徒刑，得併科新臺幣五百萬元以下
  罰金。


司法院資訊處製作；財團法人民間司法改革基金會備份。
